最　高　行　政　法　院　裁　定　　　　　　　　　九十三年度裁字第一三四○號
　　上　訴　人　允彰股份有限公司
　　代　表　人　甲○○
　　被 上訴 人　財政部臺灣省中區國稅局
　　代　表　人　乙○○
右當事人間因營利事業所得稅事件，上訴人不服中華民國九十二年五月廿七日臺中高
等行政法院九十一年度訴字第九○○號判決，提起上訴。本院裁定如左：
　　主  文
上訴駁回。
上訴審訴訟費用由上訴人負擔。
　　理  由
一、按對於高等行政法院判決上訴，非以其違背法令為理由，不得為之，行政訴訟法
    第二百四十二條定有明文。是當事人依行政訴訟法第二百四十三條第一項規定，
    以高等行政法院判決有不適用法規或適用法規不當為上訴最高行政法院之理由時
    ，其上訴狀或理由書應有具體之指摘，並揭示該法規之條項或其內容。若係成文
    法以外之法則，應揭示該法則之意旨。倘為司法院解釋、或本院之判例，則應揭
    示該判解之字號或其內容。上訴狀或理由書如未依此項方法表明者，即難認為已
    對高等行政法院之違背法令有具體之指摘，要難謂為適用法規錯誤，其上訴自難
    認為合法。
二、本件上訴意旨略謂：原審判決認定上訴人列報系爭款項並非佣金支出，係將國際
    貿易常態視為異常，以不備理由之理由而懷疑之，當然違背法令。本案是否如原
    審判決所言「頗有可疑」，訊之國貿局或外貿協會即明。又上訴人於民國八十二
    年至八十四年、八十六年及八十七年，均以同於八十五年之條件申報，均經被上
    訴人依其列報數核定，歷年查帳，每年被上訴人查帳人員均會對該佣金支出詳加
    查詢，因為在所有申報營業費用的二十三個會計科目中，佣金支出占所有營業費
    用的比例，八十二年、八十三年、八十四年及八十六年分別為百分之二四．二九
    及三六．三○，高出平均值甚多，原審判決遽認為「未經被上訴人深入查核」顯
    然矛盾，當然違背法令。本案是否「未經被上訴人深入查核」，請上訴人提供原
    查帳底稿即明。原審判決有理由不備或矛盾之違法等語，資以論據。
三、經查，上訴理由，無非指摘原審判決認定上訴人所列報佣金支出新臺幣一、六四
    五、○一○元，並非支付業務上所須之仲介費之事實認定，即其上訴理由僅係就
    原審取捨證據、認定事實之職權行使，指摘其為不當，而未具體說明其不適用法
    規或適用法規不當之事實，況該部分均經原審法院論述綦詳，予以一一指駁，難
    認為對高等行政法院判決之如何違背法令已有具體之指摘，依首開說明，應認其
    上訴為不合法，應予駁回。
據上論結，本件上訴不合法，爰依行政訴訟法第二百四十九條第一項前段、第一百零
四條、民事訴訟法第九十五條、第七十八條，裁定如主文。
中　　華　　民　　國　　九十三　　　年　　　十　　　　月　　二十八　　　日
                    最 高 行 政 法 院  第 三 庭
                                審 判 長 法  官　　　廖　政　雄
                                         法  官      林  茂  權
                                         法  官　　　林　清　祥
                                         法  官　　　鍾　耀　光
                                         法  官　　　姜　仁　脩
右  正  本  證  明  與  原  本  無  異
　　　　　　　　　　　　　　　　　　　　 法院書記官　莊　俊　亨
中　　華　　民　　國　　九十三　　　年　　　十　　　　月　　二十九　　　日
